【裁判字號】    98,裁,2093
【裁判日期】    980827
【裁判案由】    地價稅
【裁判全文】
最  高  行  政  法  院  裁  定
                                      98年度裁字第2093號
上  訴  人  國防部海軍司令部
                      送達處所臺北大直郵政第90151號信箱
代  表  人  甲○○    送達處所同上
                      送達代收人  韋肇煜
                      送達處所臺北大直郵政90151附6號信箱
訴訟代理人  劉嘉裕律師
被 上訴 人  高雄市稅捐稽徵處
代  表  人  乙○○
上列當事人間地價稅事件，上訴人對於中華民國98年4月30日高
雄高等行政法院98年度訴字第17號判決，提起上訴，本院裁定如
下：
    主  文
上訴駁回。
上訴審訴訟費用由上訴人負擔。
    理  由
一、按對於高等行政法院判決之上訴，非以其違背法令為理由，
    不得為之，行政訴訟法第242條定有明文。依同法第243條第
    1項規定，判決不適用法規或適用不當者，為違背法令；而
    判決有同條第2項所列各款情形之一者，為當然違背法令。
    是當事人對於高等行政法院判決上訴，如依行政訴訟法第24
    3條第1項規定，以高等行政法院判決有不適用法規或適用不
    當為理由時，其上訴狀或理由書應有具體之指摘，並揭示該
    法規之條項或其內容；若係成文法以外之法則，應揭示該法
    則之旨趣；倘為司法院解釋或本院之判例，則應揭示該判解
    之字號或其內容；如以行政訴訟法第243條第2項所列各款情
    形為理由時，其上訴狀或理由書，應揭示合於該條項各款之
    事實。上訴狀或理由書如未依此項方法表明者，即難認為已
    對高等行政法院判決之違背法令有具體之指摘，其上訴自難
    認為合法。
二、本件上訴人對於高雄高等行政法院民國（下同）98年度訴字
    第17號判決（下稱原判決）上訴，雖略以：原判決以土地稅
    法施行細則第20條規定，推論公有土地各年期地價稅以納稅
    義務基準日土地登記簿所載之管理機關為納稅義務人，惟該
    條規定之適用，係於土地所有權或典權有變動時，以何人有
    納稅義務而言，非以基準日之管理機關為納稅義務人，本件
    系爭土地均為國家所有，並無所有權變動情形，自無土地稅
    法施行細則第20條規定之適用，原判決竟據之為判決之推論
    ，顯屬適用法則不當，又該條規定亦無「公有土地各年期地
    價稅以納稅義務基準日土地登記簿所載之管理機關為納稅義
    務人」之相關規定，原判決竟增列法所無之內容，並據之為
    判決，顯有不適用法令之不當，況系爭土地係屬國有土地，
    所有權人並無變更，被上訴人於95年2月間為補徵地價稅處
    分，應以95年2月間該土地之管理機關即國有財產局為課徵
    對象，就此原審漏未詳查，逕認上訴人為課徵稅捐之處分對
    象，顯未符法理，亦與土地稅法第3條規定未合；縱認得以
    上訴人為納稅義務人，惟據92年1月22日公布、同年3月1日
    施行之國防部軍備局組織條例第6條規定，國防部及所屬機
    關、學校、部隊所使用之公有不動產，以國防部軍備局為管
    理機關，是國防部公有土地之相關事務，自92年3月1日起有
    關土地之相關業務，業移國防部軍備局統籌管理，是因該土
    地所衍生之義務，自應於該日起移由國防部軍備局概括承受
    ，是被上訴人於95年2月間所為補稅處分，自應以國防部軍
    備局為對象，始為適法，原判決卻認該條例之施行無涉上訴
    人於90年、91年間為系爭土地管理機關之地位，仍認原處分
    並無不合，顯有未當；另系爭土地40餘年無償出借臺灣電力
    股份有限公司使用，並無收取任何費用，上訴人亦已引據財
    政部相關函釋，主張原處分係屬違法、無效之處分，原判決
    認上訴人不得為免稅之主張，亦有未當等語，為其論據。惟
    核上訴狀所載內容，或係重述其在原審業經主張而為原判決
    摒棄不採之陳詞，或係就原審所為論斷或駁斥其主張之理由
    ，泛言原判決不適用法規或適用不當，而未具體表明原判決
    究竟有如何合於不適用法規或適用不當、或有行政訴訟法第
    243條第2項所列各款之情形，尚難認為已對原判決之如何違
    背法令有具體之指摘。依首揭規定及說明，應認其上訴為不
    合法，應予駁回。
三、據上論結，本件上訴為不合法。依行政訴訟法第249條第1項
    前段、第104條、民事訴訟法第95條、第78條，裁定如主文
    。
中    華    民    國    98    年    8     月    27    日
                    最高行政法院第四庭
                        審判長法官  劉  鑫  楨
                              法官  吳  東  都
                              法官  黃  淑  玲
                              法官  劉  介  中
                              法官  曹  瑞  卿
以  上  正  本  證  明  與  原  本  無  異
中    華    民    國    98    年    8     月    28    日
                              書記官  吳  玫  瑩


司法院資訊處製作；財團法人民間司法改革基金會備份。
